【裁判字號】    97,訴,2411
【裁判日期】    980122
【裁判案由】    毒品危害防制條例
【裁判全文】
臺灣臺北地方法院刑事判決              97年度訴字第2411號
公  訴  人  臺灣士林地方法院檢察署檢察官
被      告  甲○○
                    （另案在臺灣桃園女子監獄執行中）
上列被告因違反毒品危害防制條例案件，經檢察官提起公訴（臺
灣士林地方法院檢察署九十七年度毒偵字第九一一號），經臺灣
士林地方法院移轉管轄（臺灣士林地方法院九十七年度訴字第六
六二），被告於準備程式中先就被訴事實為有罪之陳述，經本院
告以簡式審判之旨，並聽取當事人之意見後，本院合議庭裁定行
簡式審判程序，判決如下：
    主  文
甲○○施用第一級毒品，處有期徒刑拾壹月；又施用第二級毒品
，處有期徒刑伍月。應執行有期徒刑壹年貳月。
    事  實
一、甲○○前於(一)民國九十五年間，因施用第一級毒品及第二級
    毒品而違反毒品危害防制條例案件，經本院以九十五年度毒
    聲字第五二九號裁定送觀察、勒戒後，認無繼續施用之傾向
    ，於九十五年十一月十四日釋放出所，並由臺灣臺北地方法
    院檢察署（下稱臺北地檢署）檢察官於九十五年十一月十六
    日以九十五年度毒偵字第一四○五號不起訴處分書為不起訴
    處分確定；又於(二)九十六年間，因施用第一級毒品及第二級
    毒品而違反毒品危害防制條例案件，經臺灣板橋地方法院（
    下稱板橋地院）以九十六年度訴字第四○九一號刑事判決，
    分別判處有期徒刑八月、三月，應執行有期徒刑九月確定；
    復於(三)九十六年間，因施用第一級毒品及第二級毒品而違反
    毒品危害防制條例案件，經板橋地院以九十七年度訴字第一
    一九號刑事判決，分別判處有期徒刑九月、四月，應執行有
    期徒刑一年確定，嗣上開(二)(三)二罪，經板橋地院以九十七年
    度聲字第三三七七號裁定，定其應執行刑為有期徒刑一年七
    月確定；再於(四)九十七年間，因施用第一級毒品而違反毒品
    危害防制條例案件，經臺灣士林地方法院（下稱士林地院）
    以九十七年度訴字第三八六號刑事判決，判處有期徒刑十月
    確定；另於(五)九十七年間，因施用第一級毒品及第二級毒品
    而違反毒品危害防制條例案件，經板橋地院以九十七年度訴
    字第四一三三號刑事判決，分別判處有期徒刑九月、四月，
    應執行有期徒刑一年確定；及於(六)九十七年間，因施用第一
    級毒品及而違反毒品危害防制條例案件，經本院以九十七年
    度訴字第一七八二號刑事判決，分別判處有期徒刑十一月、
    五月，應執行有期徒刑一年二月確定（於本件均不構成累犯
    ）。
二、詎甲○○仍不知悛悔，基於施用第二級毒品甲基安非他命（
    下稱甲基安非他命）之犯意，於九十七年三月十日上午某時
    許，在不詳地點，以玻璃球燒烤後吸食煙霧之方式，施用甲
    基安非他命（起訴書誤載為安非他命）一次；又於同日上午
    某時許，復基於施用第一級毒品海洛因（下稱海洛因）之犯
    意，在不詳地點，以注射針筒施打海洛因之方式，施用海洛
    因一次。嗣甲○○因另案違反毒品危害防制條例罪，遭板橋
    地院發布通緝，而於九十七年三月十日十二時三十三分許，
    行經臺北市士林區○○○路○段一一六號前，為警緝獲，乃
    接受調查，經警採集其尿液送驗發現呈嗎啡類及安非他命類
    陽性反應，始悉上情。
三、案經臺北市政府警察局士林分局報告臺灣士林地方法院檢察
    署（下稱士林地檢署）檢察官偵查起訴，士林地院認管轄錯
    誤而判決移送本院。
    理  由
一、證據之認定：
    上開事實二之部分，有被告甲○○於上述時、地為警查獲，
    經警採集其尿液送臺灣尖端先進生技醫藥股份有限公司以酵
    素免疫分析法初步檢驗及氣相層析質譜儀法確認檢驗，結果
    發現有嗎啡、可待因、安非他命及甲基安非他命陽性反應之
    濫用藥物檢驗報告一附卷足憑（士林地檢署九十七年度毒偵
    字第九一一號卷第六頁參照），且被告亦於本院九十八年一
    月十五日審理時供承不諱（本院當日審判筆錄參照），是依
    上開濫用藥物檢驗報告一紙等補強證據已足資擔保被告於本
    院審理中所為之上開任意性自白具有相當程度之真實性，而
    得確信被告前述自白之犯罪事實確屬真實，從而依刑事訴訟
    法第一百五十六條第一項及同條第二項規定，自得依被告上
    述自白及該補強證據認定被告確有為上述分別施用海洛因及
    甲基安非他命各一次之犯行，本件事證明確，被告犯行堪以
    認定。
二、論罪科刑之法律適用：
  (一)核被告甲○○所為，係犯毒品危害防制條例第十條第一項之
    施用第一級毒品罪及同條第二項之施用第二級毒品罪。其施
    用海洛因前、後持有海洛因之低度行為，及施用甲基安非他
    命前、後持有甲基安非他命之低度行為，均應為施用之高度
    行為所吸收，均不另論罪。又其所犯施用第一級毒品罪及施
    用第二級毒品罪，犯意各別，行為互異，應予分論併罰。
  (二)爰審酌被告於毒品危害防制條例公布生效後，曾由本院裁定
    送觀察、勒戒後，仍多次因施用毒品而違反毒品危害防制條
    例案件，經法院判刑確定，此有臺灣高等法院被告前案紀錄
    表及如事實一所載之各該判決各乙份附卷可稽，卻未能把握
    自新機會，徹底戒除施用毒品之惡習，仍再施用足以導致人
    體機能發生依賴性、成癮性及抗藥性等障礙之海洛因及甲基
    安非他命，惟念其施用毒品乃戕害自身身心健康，尚未危及
    他人，及犯罪後坦承犯行，態度尚稱良好，兼衡其犯罪動機
    、手段、施用毒品之次數等一切情狀，分別量處如主文所示
    之刑，並定其應執行之刑。又本件所定應執行之刑既已逾六
    月，依刑法第四十一條第二項反面解釋，自不得諭知易科罰
    金之折算標準，併此敘明。
據上論斷，應依刑事訴訟法第二百七十三條之一第一項、第二百
九十九條第一項前段，毒品危害防制條例第十條第一項、第二項
，刑法第十一條前段、第五十一條第五款，判決如主文。
本案經檢察官廖先志到庭執行職務。
中    華    民    國    98    年    1     月    22    日
                  刑事第九庭法  官  張詩芸
以上正本證明與原本無異。
如不服本判決應於收受送達後10日內向本院提出上訴書狀，並應
敘述具體理由；其未敘述上訴理由者，應於上訴期間屆滿後20日
內向本院補提理由書（均須按他造當事人之人數附繕）「切勿逕
送上級法院」。
                            書記官  顏淑華
中    華    民    國    98    年    1     月    22    日
附錄本案論罪科刑法條全文
毒品危害防制條例第十條
施用第一級毒品者，處六月以上五年以下有期徒刑。
施用第二級毒品者，處三年以下有期徒刑。


司法院資訊處製作；財團法人民間司法改革基金會備份。
